臺灣桃園地方法院刑事判決
                                   111年度交易字第298號
公  訴  人  臺灣桃園地方檢察署檢察官
被      告  黃敬堯


上列被告因過失傷害案件，經檢察官聲請簡易判決處刑（110年
度偵字第36286號），本院簡易庭認不宜以簡易判決處刑，移送
適用通常訴訟程序審理，判決如下：
    主  文
本件公訴不受理。
    理  由
一、公訴意旨如聲請簡易判決處刑書所載（如附件）。
二、按刑法第284條前段之過失傷害罪，依同法第287 條前段規
    定，須告訴乃論。次按，告訴乃論之罪，於偵查中已經撤回
    告訴者，檢察官應為不起訴處分，如應不起訴而予以起訴者
    ，其起訴之程序即屬違背規定，法院應諭知不受理之判決，
    並得不經言詞辯論為之，此觀刑事訴訟法第252 條第5款、
    第303條第1款、第307條規定即明。末按，告訴乃論之刑事
    事件於偵查中或第一審法院辯論終結前，調解成立，並於調
    解書上記載當事人同意撤回意旨，經法院核定者，視為於調
    解成立時撤回告訴或自訴，鄉鎮市調解條例第28條第2項亦
    有明定。
三、經查，告訴人鄭有智於民國110年11月17日接受檢察官偵訊
    時固然表明對於「被告黃敬堯所涉過失傷害犯行」提出刑事
    告訴之旨（見偵卷第75頁），然告訴人事後已於110年11月3
    0日在桃園市桃園區調解委員會與被告達成調解，且調解書
    上已載明「對造人（即告訴人）同意不追究聲請人（即被告
    ）之肇事逃逸及過失傷害刑事責任」之旨，表示告訴人已經
    同意撤回對被告過失傷害之刑事告訴，該調解書並經本院民
    事庭於110年12月16日核定在案（見桃交簡卷第30頁所附調
    解書），則依前舉鄉鎮市調解條例第28條第2項規定，已視
    為告訴人於調解成立日即110年11月30日撤回對被告過失傷
    害之刑事告訴。依此，檢察官本應就被告所涉本件過失傷害
    犯行（即刑法第284條前段之罪），以「告訴已經撤回」為
    由，對於被告為不起訴之處分，惟檢察官未及審酌上開調解
    成立、撤回告訴之情，仍於111年1月25日針對被告所涉本件
    過失傷害犯行，向本院聲請以簡易判決處刑，並於111年3月
    28日繫屬於本院，參諸前引刑事訴訟法第252條第5款、第 3
    03條第1款、第307條規定，顯然本件起訴之程序已屬違背規
    定，爰不經言詞辯論，逕諭知不受理之判決。
四、依刑事訴訟法第452條、第284條之1 、第303條第1款、第30
    7條，判決如主文。
中　　華　　民　　國　　111 　年　　5 　　月　　10　　日
                        刑事第二庭法  官  劉家祥
以上正本證明與原本無異。
如不服本判決應於收受判決後20日內向本院提出上訴書狀，並應
敘述具體理由。其未敘述上訴理由者，應於上訴期間屆滿後20日
內向本院補提理由書(均須按他造當事人之人數附繕本)「切勿逕
送上級法院」。 
　　　　　　　　　　　　　　　　　書記官　劉霜潔　　　　
中　　華　　民　　國　　111 　年　　5 　　月　　10　　日
附件：
臺灣桃園地方檢察署檢察官聲請簡易判決處刑書　
                                    110年度偵字第36286號
　　被　　　告　黃敬堯　男　30歲（民國00年0月00日生）
　　　　　　　　　　　　住○○市○○區○○路000號
　　　　　　　　　　　　國民身分證統一編號：Z000000000號
上列被告因過失傷害案件，業經偵查終結，認為宜聲請以簡易判
決處刑，茲將犯罪事實及證據並所犯法條分敘如下：
　　　　　  犯罪事實
一、黃敬堯於民國110年8月20日凌晨1時47分許，在桃園市桃園
    區介壽路與介新街口，駕駛車牌號碼000—9995號自用小客車
    與孫健翔駕駛之車牌號碼00—2777號自用小客車發生行車糾
    紛，孫健翔為與黃敬堯理論，遂駕車在黃敬堯車輛後方尾隨
    ，黃敬堯後於同日凌晨1時50分許，駕駛上開車輛行經桃園
    市桃園區介壽路與長沙街口，本應注意汽車行駛時，駕駛人
    應注意車前狀況，並隨時採取必要之安全措施，且當時情況
    並無不能注意之情事，竟疏未注意，為求擺脫孫健翔之尾隨
    ，於未注意車前狀況之情況下，自後方擦撞前方騎乘電動自
    行車之鄭有智，致鄭有智受有頭部鈍挫傷併腦震盪、雙側上
    肢及下肢多處擦挫傷併瘀傷之傷害。
二、案經鄭有智訴由桃園市政府警察局桃園分局報告偵辦。
 　　　　　 證據並所犯法條
一、上開犯罪事實，業據被告黃敬堯坦承不諱，核與告訴人鄭有
    智之偵訊證詞、證人孫健翔之警詢證詞相符，並有沙爾德聖
    保祿修女會醫療財團法人聖保祿醫院診斷證明書、道路交通
    事故現場圖、道路交通事故調查報告表（一）、（二）、監
    視器及行車紀錄器截圖照片6張、現場及車輛照片19張在卷
    可參，被告之犯嫌已堪認定。
二、核被告所為，係犯刑法第284條前段過失傷害罪嫌。
三、依刑事訴訟法第451條第1項聲請逕以簡易判決處刑。
　　此　　致
臺灣桃園地方法院
中　　華　　民　　國　  111　　年　　1　　月　　25　　日
                               檢  察  官  李家豪
本件證明與原本無異　　　　　　　　　　　　　　　　　　　
中　　華　　民　　國　　111    年　　3  　月    7  　日
                               書  記  官  陳建寧
參考法條：
刑法第284條
因過失傷害人者，處 1 年以下有期徒刑、拘役或 10 萬元以下
罰金；致重傷者，處 3 年以下有期徒刑、拘役或 30 萬元以下
罰金。
附記事項：
本件係依刑事訴訟法簡易程序辦理，法院簡易庭得不傳喚被告、
輔佐人、告訴人、告發人等出庭即以簡易判決處刑；被告、被害
人、告訴人等對告訴乃論案件如已達成民事和解而要撤回告訴或
對非告訴乃論案件認有受傳喚到庭陳述意見之必要時，請即另以
書狀向簡易法庭陳述或請求傳訊。